臺灣嘉義地方法院刑事判決　　　　　　 100年度交訴字第58號
公　訴　人　臺灣嘉義地方法院檢察署檢察官
被　　　告　邱永安
上列被告因公共危險等案件，經檢察官提起公訴（100 年度偵字
第4169號），嗣因被告就被訴事實為有罪之陳述，本院依簡式審
判程序審理，判決如下：
    主  文
邱永安犯不能安全駕駛動力交通工具罪，處有期徒刑貳月，如易
科罰金，以新臺幣壹仟元折算壹日；又犯肇事致人傷害逃逸罪，
處有期徒刑陸月，如易科罰金，以新臺幣壹仟元折算壹日。應執
行有期徒刑柒月，如易科罰金，以新臺幣壹仟元折算壹日，緩刑
貳年，並應於本判決確定之日起壹年陸月內向指定之政府機關、
政府機構、行政法人、社區或其他符合公益目的之機構或團體，
提供壹佰貳拾小時之義務勞務。緩刑期間付保護管束。
    犯 罪 事 實
一、邱永安明知飲酒過量不得駕駛動力交通工具，於民國100 年
    5 月3 日下午5 時許，在嘉義縣布袋鎮振寮里庄內與友人飲
    用啤酒約3 瓶後，已達不能安全駕駛動力交通工具之程度，
    竟仍於同日晚上7 時30分許，酒後駕駛車牌號碼TI-4188 號
    自用小客車，沿嘉義縣布袋鎮東港里嘉21線由西向東方向行
    駛，於同日晚上7 時39分許，欲右轉嘉161 線行至嘉義縣布
    袋鎮東港里東港64號前即嘉161 線11.3公里交岔路口時，適
    有邱蔡菊騎乘腳踏車沿嘉161 線由北向南方向行駛進入該交
    岔路口，邱永安因不勝酒力，在交岔路口內自右後方擦撞邱
    蔡菊所騎乘之腳踏車，致邱蔡菊人車倒地，而受有右側腓骨
    粉碎性骨折、右手足踝撕裂傷、右臉頰擦傷等傷害（過失傷
    害部分，業經撤回告訴，另為不受理判決）。詎邱永安明知
    其已駕車肇事致人受傷竟未停車查看或報警處理，亦未採取
    救護之必要措施，旋駛離現場而逃逸。嗣經邱蔡菊報警處理
    ，經警調閱路口監視錄影畫面而循線於同日晚上10時10分許
    ，在嘉義縣布袋鎮東港里1 鄰東港37之29號邱永安住處為警
    查獲，並於同日晚上10時26分許對其實施酒測，測得其呼氣
    酒精濃度達每公升0.57毫克（MG/L）。
二、案經邱蔡菊訴由嘉義縣警察局布袋分局報告由臺灣嘉義地方
    法院檢察署檢察官偵查起訴。
    理  由
一、本件被告邱永安所犯之罪，非死刑、無期徒刑、最輕本刑為
    3 年以上有期徒刑之罪，或高等法院管轄第一審案件，其於
    準備程序中就被訴事實為有罪之陳述，經法官告知簡式審判
    程序之旨，並聽取公訴人及被告之意見後，本院合議庭認宜
    進行簡式審判程序，依刑事訴訟法第273 條之1 之規定，合
    議裁定由受命法官獨任進行簡式審判程序，合先敘明。
二、上揭事實業據被告邱永安於警詢、偵訊及本院審理時坦承不
    諱，核與證人即被害人邱蔡菊於警詢、偵查中之證述相符，
    並有嘉義縣警察局布袋分局疑似道路交通事故肇事逃逸追查
    表、刑法第185 條之3 案件測試觀察紀錄表、酒精測定紀錄
    表、嘉義縣警察局舉發違反道路交通管理事件通知單、道路
    交通事故現場圖、道路交通調查報告表(一)(二)、衛生署朴子醫
    院診斷證明書各1 份、監視錄影翻拍照片、現場照片及車牌
    號碼TI-4188 號之外觀照片共30張、車號查詢汽車車籍資料
    、證號查詢汽車駕駛人資料在卷可稽，是被告之任意性自白
    與事實相符，其於上開時地酒後駕車，肇事致人受傷後，未
    予救助即駕車離去現場之事實，洵堪認定。從而，本件事證
    明確，被告犯行堪以認定，應依法論科。
三、核被告所為，係犯刑法第185 條之3 不能安全駕駛動力交通
    工具罪及同法第185 條之4 之肇事逃逸罪。被告所犯上開2
    罪間，犯意各別，行為互殊，應予分論併罰。
四、爰審酌被告高工畢業之智識程度，明知酒精對人之意識能力
    具有不良影響，酒後行車對一般往來之公眾及駕駛人自身皆
    具有高度危險性，在酒後已達不能安全駕駛狀態下，猶貿然
    駕車上路，並罔顧公眾之交通安全，所測得酒後呼氣酒精濃
    度為每公升0.57毫克，並因而過失肇事致被害人受傷非輕，
    顯見其輕忽自己與其他用路人之身體與財產安全，於肇生車
    禍事故後，對於受傷之被害人並未給予必要之救助而擅離現
    場，所為實屬不該；惟被告犯後坦承犯行，態度尚可，其於
    本院審理時已與被害人和解，並為分期付款給付賠償，有調
    解筆錄在卷可查，尚有悔悟之心，及其經濟情況不佳，有父
    母及一子待扶養等一切情狀，分別量處如主文所示之刑及諭
    知易科罰金之折算標準，並定其應執行之刑。
五、被告未曾因故意犯罪受有期徒刑以上刑之宣告，有臺灣高等
    法院被告前案紀錄表在卷可憑，是被告因一時失慮以致誤觸
    刑章，現已坦承犯行，業如前述，經此偵、審程序，應知所
    警惕，信無再犯之虞，再刑罰固屬國家對於犯罪之人，以剝
    奪人身自由法益之手段，所加之公法之制裁，惟其積極目的
    ，則在預防犯人之再犯，故對於惡性未深者，若因偶然觸法
    ，即置諸刑獄自非刑罰之目的，復審酌被告已與被害人達成
    和解，業如前述，且被告現育有一子患有中度精神障礙，其
    母患有中度肢體障礙，均有身心障礙手冊在卷可憑（見本院
    卷第33頁），現由被告照顧，且被告亦有繼續賠償被害人之
    必要，故認所宣告之刑以暫不執行為適當，爰依刑法第74條
    第1 項第1 款之規定，併予諭知緩刑2 年。另惟考量被告因
    守法觀念薄弱而觸法，為使其於緩刑期間保持良好品行，並
    建立之正確法治觀念，以防再犯，希藉由服務機會復歸社會
    ，爰依刑法第74條第2 項第5 款，命被告於本判決確定之日
    起1 年6 月內，向指定之政府機關、政府機構、行政法人、
    社區或其他符合公益目的之機構或團體提供120 小時之義務
    勞務。被告經本院諭知提供上開義務勞務，應依刑法第93條
    第1 項第2 款之規定，併宣告緩刑期間付保護管束，附此敘
    明。
據上論斷，應依刑事訴訟法第273 條之1 第1 項、第299 條第1
項前段，刑法第185條之3、第185條之4、第41條第1項前段、第
8項、第51條第5款、第74條第1項第1款、第2項第5款、第93條第
1項第2款，刑法施行法第1條之1第1項，判決如主文。
本案經檢察官林俊良到庭執行職務。
中    華    民    國    100     年    8   月    31    日
                  刑事第四庭  法  官  梁淑美
以上正本證明與原本無異。
如不服本判決應於收受判決後10日內向本院提出上訴書狀，並應
敘述具體理由；其未敘述上訴理由者，應於上訴期間屆滿後20日
內向本院補提理由書（均須按他造當事人之人數附繕本）「切勿
逕送上級法院」。告訴人或被害人如對於本判決不服者，應具備
理由請求檢察官上訴，其上訴期間之計算係以檢察官收受判決正
本之日期為準。
中    華    民    國    100     年    8   月    31    日
                              書記官  林金福
附錄本判決論罪之法條：
中華民國刑法第185條之3
服用毒品、麻醉藥品、酒類或其他相類之物，不能安全駕駛動力
交通工具而駕駛者，處 1 年以下有期徒刑、拘役或科或併科 15
萬元以下罰金。
刑法第185條之4
駕駛動力交通工具肇事，致人死傷而逃逸者，處6 月以上5 年以
下有期徒刑。